---
title: "restitution_flori_heloise"
params:
  structure_name: "EPT Plaine Commune"
editor: visual
format:
  html:
    toc: true
    toc-location: left
    sidebar: true
    toc-title: "Sommaire"
    toc-depth: 2
    embed-resources: true
execute:
  echo: false
  message : false
  warning : false
  error : false
---

*filtre général :*

-   *filtrer les lignes où sum(taxon_count_Q...) == 0*

-   *filtre tout le temps sauf en participation sur les espèces hors liste florilèges*

```{r}
# Variables constantes
structure_name = params$structure_name
```

```{r}
source("programs/library.R")
source("programs/df_florileges.R")
```

# BIODIVERSITE

## Chiffres clés

```{r}
nb_sp_liste = length(na.omit(unique(df_florileges_struct$taxon_nom_scientifique)))

all_tax = unique(c(df_florileges_struct$taxon_combine))

all_tax_liste = length(unique(c(df_florileges_struct$taxon[df_florileges_struct$taxon_liste_florilege == 1])) )
```

Nombre d'espèces : `r length(unique(all_tax))` espèces différentes vues, dont `r all_tax_liste` de la liste florilèges.

**Nombre d'espèces de la liste florilèges observées :**

```{r}
gauge(value = nb_sp_liste, min = 0, max = 60)
```

**Camembert taxonomique des espèces observées**

# Répartition des taxons vus

```{r}
df_sunburst <- data.frame()
all_levels <- c("CLASSE", "FAMILLE")

for (i in 2:length(all_levels)) {
  temp <- df_obs_taxon %>%
    group_by(across(all_levels[1:i])) %>%
    summarise(nobs = sum(nobs), .groups = "drop") %>%
    mutate(parent = .data[[all_levels[i - 1]]],
           label = .data[[all_levels[i]]]) %>%
    select(parent, label, nobs)
  
  df_sunburst <- bind_rows(df_sunburst, temp)
}

df_sunburst <- bind_rows(
  data.frame(parent = "", label = "Equisetopsida", nobs = sum(df_obs_taxon$nobs)),
  df_sunburst
)
```

```{r}
plot_ly(labels = df_sunburst$label,
              parents = df_sunburst$parent,
              values = df_sunburst$nobs,
              type = 'sunburst',
              branchvalues = 'total')
```

**Fréquences des espèces les plus observées**

```{r}
dt_freq_combi
```

**Richesse moyenne par participation :**

Richesse moyenne par participation : `r round(riches_moy_local,1)` especes obtenues en moyenne à l'échelle de la structure. Sur l'emprise spatiale de la métropole du Grand Paris, `r round(riches_moy_ref,1)` espèces sont observées lors d'un passage.

# PARTICIPATION

## Chiffres clés

```{r}
nb_site_ref = length(unique(df_flori_ref$site_id))

nb_saisisseur = length(unique(df_florileges_struct$user_id))

```

Nom de la structure : `r structure_name`

Nom du site : à prévoir

Nombre de saisisseurs : `r nb_saisisseur`

Nom du système de comparaison : `r unique(df_flori_ref$NOM)`

Nombre d'espaces verts dans le système de comparaison : `r nb_site_ref`

```{r}
df_site_tempo_line = df_florileges_struct %>%
  mutate(session_year = as.integer(session_year)) %>%
  arrange(session_date) %>%
  select(site_id, site, session_year) %>%
  unique() %>%
  group_by(site_id, site) %>%
  mutate(index = cur_group_id(),
         index_y = index+cumsum(c(TRUE, diff(session_year) != 1)),
         name = paste0(site_id, "_", str_sub(site, 1, 20)),
         groupe = paste0(site_id, index_y)) %>%
  arrange(session_year)

df_site_point = df_site_tempo_line %>%
  group_by(groupe) %>%
  filter(session_year == min(session_year) | session_year == max(session_year)) %>%
  ungroup()

ggplot(df_site_tempo_line, aes(x = session_year, y = reorder(name, session_year) )) +
    geom_line(aes(group = groupe), color = "#aa3839", linewidth = 0.6) +
    geom_point(df_site_point, mapping = aes(x = session_year, y = name),
               color = "#aa3839", size = 1.5) +
    # scale_x_continuous(limits = c(min(as.integer(vec_limits_x), na.rm = T)-1,
    #                               max(as.integer(vec_limits_x), na.rm = T)+1)) +
    theme_minimal() + xlab("Années") + ylab("Sites")
  
```

**Nombre moyen d'années de suivi des sites et données de référence**

Nombre moyen d'années de suivi des sites localement : `r nb_moy_an_local` ans

Nombre moyen d'années de suivi des sites à l'échelle Grand Paris : `r nb_moy_an_ref` ans

**Nombre de participations par an**

```{r}
plot_nb_ses_an
```

**Poids des données dans le référentiel** Les sessions effectuées par la structure représentent `r poids` % des données de l'emprise de la métropole du Grand Paris.

**Distribution des dates de passage par rapport à la référence ?**

```{r}
plot_pheno_participation
```

**Richesse cumulée**

```{r}

nb_moy_sess_ref = func_moy_nb_session(df_flori_ref)
nb_moy_sp_ref = func_nb_moy_sp(df_flori_ref)

dat = func_site_nbsession_nbsp(df_flori_ref)
max_nb_sp_ref = max(dat$nb_sp)

```

En moyenne ce sont `r nb_moy_sp_ref` espèces qui sont observées sur les sites situés dans la Métropole du Grand Paris et `r nb_moy_sess_ref` sessions qui sont réalisées sur ces mêmes sites. Au maximum, `r max_nb_sp_ref` espèces ont été observées sur un même site de la métropole.

**Richesse cumulée observée sur le site**

```{r}
dt_floril = df_florileges_struct %>% 
  filter(taxon_liste_florilege == 1 & taxon_count_hors_quadrat == 0 )
func_riches_cum_tt_protoc(dt_floril, titre = "Richesse cumulée en espèces")
```

# REFERENTIEL

## construction des référentiels florilèges

-   Cleaning --\> une session par an entre juin et septembre

```{r}
# CLEANING
# fonction cleaning rapide des BD pour avoir des données protocolées --> sessions en été et une seule session par site

func_dt_clean = function(df_flori) {
  
  # filtre sur les transects et années qui respectent le protocole --> filtre sur les dates de passage
  # je filtre les sessions qui sont hors periode florilèges (juillet à septembre)
dt1 = df_flori %>%
  mutate(month = month(as.Date(session_date))) %>%
  filter(month %in% c(6:9)) %>%
  # filtre sur le nombre de sessions par an
  group_by(site_id, session_year) %>%
  mutate(nb_session = n_distinct(session_id)) %>%
  ungroup()


# s'il y a des sites avec plusieurs sessions en période protocole
dt_avec_passages_en_trop = dt1 %>% filter(nb_session > 1)

if (length(dt_avec_passages_en_trop$session_id ) > 0 ) {
  
# enlever les sessions en trop pour n'avoir qu'une session par site
# je choisis de garder la session qui advient le plus tôt --> potentiellement encore une vegetation plus facile à identifier
dt2 = dt1 %>%
  filter(nb_session > 1) %>%
  group_by(session_year, site_id) %>%
  mutate(session_gardee = min(as.Date(session_date))) %>%
  ungroup() %>%
  filter(session_gardee == session_date) %>%
  select(-session_gardee) %>%

# cas où il y a une erreur de prise de notes cf site 1314 : 2 sessions le meme jour à la meme heure
# --> on garde la sessions avec le plus de taxons observés
  group_by(session_year, site_id, session_id) %>%
  mutate(nb_indiv = sum(taxon_presence)) %>%
  ungroup() %>%
  group_by(site_id, session_year)%>%
  filter(nb_indiv == max(nb_indiv)) %>%
  select(-nb_indiv)
  





# on cree le df contenant les sites où il y avait déjà une seule session
dt3 = dt1 %>%
  filter(nb_session == 1)

#le df final
dt4_clean = rbind(dt2, dt3)

} else {
  dt4_clean = dt1
}




return(dt4_clean)  

}

dt_clean_plaineco = func_dt_clean(df_flori_ref)
dt_clean_national = func_dt_clean(df_florileges)

# df pour terrenv pour pourvoir contruire graphes
dt_flori_terreenv = coord_epci %>% 
  filter(str_detect(NOM, "Envol")) %>%
  st_join(dt_protoc_oso) %>%
  select(session_id) %>%
  as.data.frame() %>%
  left_join(df_florileges)
           
                                            
dt_clean_terreenv = func_dt_clean(dt_flori_terreenv)


```

-   combinaison critère administratif ou region + paysage local

Les différents filtres pour les référentiels :

-   Métropole Grand Paris

-   couverture imperméable

-   Biogéorégions

Au sujet du filtre "couverture imperméable" : Pour Le village des Médias : 60 % de couverture imperméable

Pour le Village des athlètes : 80 % de couverture imperméable On prend un pourcentage de +- 15% en matière de couverture imperméable pour le filtre "couverture imperméable"

Les combinaisons possibles de ces filtres :
 
-   MGP + couverture

-   MGP

-   Biogéoregions + couverture

```{r}
# COMBINAISON REF
# 1_import données

# modif gp pour avoir les memes colonnes que biogeoreg
gd_paris = coord_grand_paris %>%
  rename(N_DOMAINE = NOM) %>%
  mutate(CODE = "GP", DOMAINE_EU = 0) %>%
  select(N_DOMAINE, CODE, DOMAINE_EU)

# biogeoreg_avec_paris =  st_difference(biogeoregions, gd_paris) %>%
#   select(CODE, N_DOMAINE, geometry) %>%
#   bind_rows(gd_paris)
 





# 2_combinaison
dt_ref_MGP = 
  #jointure avec table de coordonnées nationale df_flori_national_coord
  df_flori_national_coord %>%
  filter(session_id %in% unique(dt_clean_national$session_id)) %>%
  as.data.frame() %>%
  left_join(dt_clean_national) %>%
  select(-site_geometry) %>%
  st_as_sf() %>%

  # jointure avec gd_paris 
  st_join(gd_paris) %>%
  as.data.frame() %>%
  select(session_id, N_DOMAINE) %>%
  filter(!is.na(N_DOMAINE)) %>%
    
  # sessions clean
  left_join(dt_clean_national) %>%
  select(site_id, site, session_id, N_DOMAINE, taxon, taxon_presence, taxon_liste_florilege, session_year) %>%
  filter(taxon_liste_florilege == 1) %>%
  
  # selection des sites de la MGP
  filter(N_DOMAINE == "Métropole du Grand Paris") %>%
  mutate(referentiel = "2_MGP") %>%
  mutate(nb_session = n_distinct(session_id))




## VILLAGE DES ATHLETES 


# u15_VA ----
dt_ref_u15_VA = 
  #jointure avec table de coordonnées nationale df_flori_national_coord
  df_flori_national_coord %>%
  filter(session_id %in% unique(dt_clean_national$session_id)) %>%
  as.data.frame() %>%
  left_join(dt_clean_national) %>%
  select( session_id, user_id) %>% 
  unique() %>%
    
  # jointure avec le paysage local
  left_join(dt_protoc_oso)  %>%
   # select(-geometry) %>%
  select(session_id, im) %>%
  unique() %>%
  
  # sessions clean
  left_join(dt_clean_national) %>%
  select(site_id, site, session_id, im, taxon, taxon_presence, taxon_liste_florilege, session_year) %>%
  filter(taxon_liste_florilege == 1) %>%
  
  # selection sites dont l'urbanisation est comprise entre 65% et 95%
  filter(im <= 0.95 & im >= 0.65) %>%
  mutate(referentiel = "6_u15") %>%
  mutate(nb_session = n_distinct(session_id))
  

# u10_VA ----
dt_ref_u10_VA = 
  #jointure avec table de coordonnées nationale df_flori_national_coord
  df_flori_national_coord %>%
  filter(session_id %in% unique(dt_clean_national$session_id)) %>%
  as.data.frame() %>%
  left_join(dt_clean_national) %>%
  select(session_id, user_id) %>%
  unique() %>%
    
  # jointure avec le paysage local
  left_join(dt_protoc_oso)  %>%
  # select(-geometry) %>%
  select(session_id, im) %>%
  unique() %>%
  
  # sessions clean
  left_join(dt_clean_national) %>%
  select(site_id, site, session_id, im, taxon, taxon_presence, taxon_liste_florilege, session_year) %>%
  filter(taxon_liste_florilege == 1) %>%
  
  # selection sites dont l'urbanisation est comprise entre 65% et 95%
  filter(im <= 0.9 & im >= 0.7) %>%
  mutate(referentiel = "3_u10") %>%
  mutate(nb_session = n_distinct(session_id))


# u15_MGP_VA ----
dt_ref_u15_MGP_VA = 
  #jointure avec table de coordonnées nationale df_flori_national_coord
  df_flori_national_coord %>%
  filter(session_id %in% unique(dt_clean_national$session_id)) %>%
  as.data.frame() %>%
  left_join(dt_clean_national) %>%
  select(-site_geometry) %>%
  st_as_sf() %>%
  
  # jointure avec gd paris
  st_join(gd_paris) %>%
  as.data.frame() %>%
  select(session_id, N_DOMAINE) %>%
  filter(!is.na(N_DOMAINE)) %>%
    
  # jointure avec le paysage local
  left_join(dt_protoc_oso)  %>%
  # select(-geometry) %>%
  select(session_id, N_DOMAINE, im) %>%
  unique() %>%
  
  # sessions clean
  left_join(dt_clean_national) %>%
  select(site_id, site, session_id, im, taxon, taxon_presence, taxon_liste_florilege, session_year) %>%
  filter(taxon_liste_florilege == 1) %>%
  
  # selection sites dont l'urbanisation est comprise entre 65% et 95%
  filter(im <= 0.95 & im >= 0.65) %>%
  mutate(referentiel = "4_u15_MGP") %>%
  mutate(nb_session = n_distinct(session_id))
  

# u10_biogeo_VA ----
dt_ref_u10_biogeo_VA = 
  #jointure avec table de coordonnées nationale df_flori_national_coord
  df_flori_national_coord %>%
  filter(session_id %in% unique(dt_clean_national$session_id)) %>%
  as.data.frame() %>%
  left_join(dt_clean_national) %>%
  select(-site_geometry) %>%
  st_as_sf() %>%

  # jointure avec biogeoregions 
  st_join(biogeoregions) %>%
  as.data.frame() %>%
  select(session_id, N_DOMAINE) %>%
    
  # jointure avec le paysage local
  left_join(dt_protoc_oso)  %>%
  # select(-geometry) %>%
  select(session_id, N_DOMAINE, im) %>%
  unique() %>%
  
  # sessions clean
  left_join(dt_clean_national) %>%
  
  # selection des sites de la biogeoregion
  filter(N_DOMAINE == "atlantique (ATL)") %>%
  
  # sessions clean
  select(site_id, site, session_id, im, taxon, taxon_presence, taxon_liste_florilege, session_year) %>%
  filter(taxon_liste_florilege == 1) %>%
  

  # selection sites dont l'urbanisation est comprise entre 65% et 95%
  filter(im <= 0.9 & im >= 0.7)%>%
  mutate(referentiel = "2_u10_biogeo")%>%
  mutate(nb_session = n_distinct(session_id))


# u15_biogeo_VA ----
dt_ref_u15_biogeo_VA = 
  #jointure avec table de coordonnées nationale df_flori_national_coord
  df_flori_national_coord %>%
  filter(session_id %in% unique(dt_clean_national$session_id)) %>%
  as.data.frame() %>%
  left_join(dt_clean_national) %>%
  select(-site_geometry) %>%
  st_as_sf() %>%

  # jointure avec biogeoregions 
  st_join(biogeoregions) %>%
  as.data.frame() %>%
  select(session_id, N_DOMAINE) %>%
    
  # jointure avec le paysage local
  left_join(dt_protoc_oso)  %>%
  # select(-geometry) %>%
  select(session_id, N_DOMAINE, im) %>%
  unique() %>%
  
  # sessions clean
  left_join(dt_clean_national) %>%
  
  # selection des sites de la biogeoregion
  filter(N_DOMAINE == "atlantique (ATL)") %>%
  
  # sessions clean
  select(site_id, site, session_id, im, taxon, taxon_presence, taxon_liste_florilege, session_year) %>%
  filter(taxon_liste_florilege == 1) %>%
  

  # selection sites dont l'urbanisation est comprise entre 65% et 95%
  filter(im <= 0.95 & im >= 0.65)%>%
  mutate(referentiel = "5_u15_biogeo")%>%
  mutate(nb_session = n_distinct(session_id))



# u10_MGP_VA ----
dt_ref_u10_MGP_VA = 
  #jointure avec table de coordonnées nationale df_flori_national_coord
  df_flori_national_coord %>%
  filter(session_id %in% unique(dt_clean_national$session_id)) %>%
  as.data.frame() %>%
  left_join(dt_clean_national) %>%
  select(-site_geometry) %>%
  st_as_sf() %>%

  # jointure avec gd paris
  st_join(gd_paris) %>%
  as.data.frame() %>%
  select(session_id, N_DOMAINE) %>%
  filter(!is.na(N_DOMAINE)) %>%
    
  # jointure avec le paysage local
  left_join(dt_protoc_oso)  %>%
  # select(-geometry) %>%
  select(session_id, N_DOMAINE, im) %>%
  unique() %>%
  
  # sessions clean
  left_join(dt_clean_national) %>%
  select(site_id, site, session_id, im, taxon, taxon_presence, taxon_liste_florilege, session_year) %>%
  filter(taxon_liste_florilege == 1) %>%
  
  # selection sites dont l'urbanisation est comprise entre 65% et 95%
  filter(im <= 0.9 & im >= 0.7) %>%
  mutate(referentiel = "1_u10_MGP") %>%
  mutate(nb_session = n_distinct(session_id))
  




# dt_ref_u15_biogeo_VA = 
#   #jointure avec table de coordonnées nationale df_flori_national_coord
#   df_flori_national_coord %>%
#   filter(session_id %in% unique(dt_clean_national$session_id)) %>%
#   as.data.frame() %>%
#   left_join(dt_clean_national) %>%
#   select(-site_geometry) %>%
#   st_as_sf() %>%
# 
#   # jointure avec biogeoregions 
#   st_join(biogeoregions) %>%
#   as.data.frame() %>%
#   select(session_id, N_DOMAINE) %>%
#     
#   # jointure avec le paysage local
#   left_join(dt_protoc_oso)  %>%
#   # select(-geometry) %>%
#   select(session_id, N_DOMAINE, im) %>%
#   unique() %>%
#   
#   # sessions clean
#   left_join(dt_clean_national) %>%
#   
#     # selection des sites de la MGP
#   filter(N_DOMAINE == "atlantique (ATL)") %>%
#   
#   select(site_id, site, session_id, im, taxon, taxon_presence, taxon_liste_florilege, session_year) %>%
#   filter(taxon_liste_florilege == 1) %>%
#   
# 
#   # selection sites dont l'urbanisation est comprise entre 65% et 95%
#   filter(im <= 0.9 & im >= 0.7)%>%
#   mutate(referentiel = "5_u15_biogeo")%>%
#   mutate(nb_session = n_distinct(session_id))














## VILLAGE DES MEDIAS ####

# u15_VM ----
dt_ref_u15_VM = 
  #jointure avec table de coordonnées nationale df_flori_national_coord
  df_flori_national_coord %>%
  filter(session_id %in% unique(dt_clean_national$session_id)) %>%
  as.data.frame() %>%
  left_join(dt_clean_national) %>%
  select(session_id, user_id) %>%
  unique() %>%
    
  # jointure avec le paysage local
  left_join(dt_protoc_oso)  %>%
  # select(-geometry) %>%
  select(session_id, im) %>%
  unique() %>%
  
  # sessions clean
  left_join(dt_clean_national) %>%
  select(site_id, site, session_id, im, taxon, taxon_presence, taxon_liste_florilege, session_year) %>%
  filter(taxon_liste_florilege == 1) %>%
  
  # selection sites dont l'urbanisation est comprise entre 45% et 75%
  filter(im <= 0.75 & im >= 0.45) %>%
  mutate(referentiel = "6_u15") %>%
  mutate(nb_session = n_distinct(session_id))
  

# u10_VM ----
dt_ref_u10_VM = 
  #jointure avec table de coordonnées nationale df_flori_national_coord
  df_flori_national_coord %>%
  filter(session_id %in% unique(dt_clean_national$session_id)) %>%
  as.data.frame() %>%
  left_join(dt_clean_national) %>%
  select(session_id, user_id) %>%
  unique() %>%
    
  # jointure avec le paysage local
  left_join(dt_protoc_oso)  %>%
  # select(-geometry) %>%
  select(session_id, im) %>%
  unique() %>%
  
  # sessions clean
  left_join(dt_clean_national) %>%
  select(site_id, site, session_id, im, taxon, taxon_presence, taxon_liste_florilege, session_year) %>%
  filter(taxon_liste_florilege == 1) %>%
  
  # selection sites dont l'urbanisation est comprise entre 45% et 75%
  filter(im <= 0.7 & im >= 0.5) %>%
  mutate(referentiel = "3_u10") %>%
  mutate(nb_session = n_distinct(session_id))




# u15_MGP_VM ----
dt_ref_u15_MGP_VM = 
  #jointure avec table de coordonnées nationale df_flori_national_coord
  df_flori_national_coord %>%
  filter(session_id %in% unique(dt_clean_national$session_id)) %>%
  as.data.frame() %>%
  left_join(dt_clean_national) %>%
  select(-site_geometry) %>%
  st_as_sf() %>%

  # jointure avec gd paris
  st_join(gd_paris) %>%
  as.data.frame() %>%
  select(session_id, N_DOMAINE) %>%
  filter(!is.na(N_DOMAINE)) %>%
    
  # jointure avec le paysage local
  left_join(dt_protoc_oso)  %>%
  # select(-geometry) %>%
  select(session_id, N_DOMAINE, im) %>%
  unique() %>%
  
  # sessions clean
  left_join(dt_clean_national) %>%
  select(site_id, site, session_id, im, taxon, taxon_presence, taxon_liste_florilege, session_year) %>%
  filter(taxon_liste_florilege == 1) %>%
  
  # selection sites dont l'urbanisation est comprise entre 45% et 75%
  filter(im <= 0.75 & im >= 0.45) %>%
  mutate(referentiel = "4_u15_MGP") %>%
  mutate(nb_session = n_distinct(session_id))
  



# u15_biogeo_VM ----
dt_ref_u15_biogeo_VM = 
  #jointure avec table de coordonnées nationale df_flori_national_coord
  df_flori_national_coord %>%
  filter(session_id %in% unique(dt_clean_national$session_id)) %>%
  as.data.frame() %>%
  left_join(dt_clean_national) %>%
  select(-site_geometry) %>%
  st_as_sf() %>%

  # jointure avec biogeoregions 
  st_join(biogeoregions) %>%
  as.data.frame() %>%
  select(session_id, N_DOMAINE) %>%
    
  # jointure avec le paysage local
  left_join(dt_protoc_oso)  %>%
  # select(-geometry) %>%
  select(session_id, N_DOMAINE, im) %>%
  unique() %>%
  
  # sessions clean
  left_join(dt_clean_national) %>%
  
    # selection des sites de la MGP
  filter(N_DOMAINE == "atlantique (ATL)") %>%
  
  select(site_id, site, session_id, im, taxon, taxon_presence, taxon_liste_florilege, session_year) %>%
  filter(taxon_liste_florilege == 1) %>%
  

  # selection sites dont l'urbanisation est comprise entre 45% et 75%
  filter(im <= 0.75 & im >= 0.45) %>%
  mutate(referentiel = "5_u15_biogeo") %>%
  mutate(nb_session = n_distinct(session_id))
  
# u10_MGP_VM ----
dt_ref_u10_MGP_VM = 
  #jointure avec table de coordonnées nationale df_flori_national_coord
  df_flori_national_coord %>%
  filter(session_id %in% unique(dt_clean_national$session_id)) %>%
  as.data.frame() %>%
  left_join(dt_clean_national) %>%
  select(-site_geometry) %>%
  st_as_sf() %>%

  # jointure avec gd paris
  st_join(gd_paris) %>%
  as.data.frame() %>%
  select(session_id, N_DOMAINE) %>%
  filter(!is.na(N_DOMAINE)) %>%
    
  # jointure avec le paysage local
  left_join(dt_protoc_oso)  %>%
  # select(-geometry) %>%
  select(session_id, N_DOMAINE, im) %>%
  unique() %>%
  
  # sessions clean
  left_join(dt_clean_national) %>%
  select(site_id, site, session_id, im, taxon, taxon_presence, taxon_liste_florilege, session_year) %>%
  filter(taxon_liste_florilege == 1) %>%
  
  # selection sites dont l'urbanisation est comprise entre 45% et 75%
  filter(im <= 0.7 & im >= 0.5) %>%
  mutate(referentiel = "1_u10_MGP") %>%
  mutate(nb_session = n_distinct(session_id))
  



# u10_biogeo_VM ----
dt_ref_u10_biogeo_VM = 
  #jointure avec table de coordonnées nationale df_flori_national_coord
  df_flori_national_coord %>%
  filter(session_id %in% unique(dt_clean_national$session_id)) %>%
  as.data.frame() %>%
  left_join(dt_clean_national) %>%
  select(-site_geometry) %>%
  st_as_sf() %>%

  # jointure avec biogeoregions 
  st_join(biogeoregions) %>%
  as.data.frame() %>%
  select(session_id, N_DOMAINE) %>%
    
  # jointure avec le paysage local
  left_join(dt_protoc_oso)  %>%
  # select(-geometry) %>%
  select(session_id, N_DOMAINE, im) %>%
  unique() %>%
  
  # sessions clean
  left_join(dt_clean_national) %>%
    # selection des sites de la MGP
  filter(N_DOMAINE == "atlantique (ATL)") %>%
  
  select(site_id, site, session_id, im, taxon, taxon_presence, taxon_liste_florilege, session_year) %>%
  filter(taxon_liste_florilege == 1) %>%
  

  # selection sites dont l'urbanisation est comprise entre 45% et 75%
  filter(im <= 0.7 & im >= 0.5) %>%
  mutate(referentiel = "2_u10_biogeo") %>%
  mutate(nb_session = n_distinct(session_id))
  



```

taille des référentiels

```{r}

bind_VA = dt_ref_u10_biogeo_VA %>%
  bind_rows(dt_ref_u10_MGP_VA) %>%
  bind_rows(dt_ref_u10_VA) %>% 
  bind_rows(dt_ref_u15_biogeo_VA) %>%
  bind_rows(dt_ref_u15_MGP_VA) %>%
  bind_rows(dt_ref_u15_VA) %>%
  select(nb_session, referentiel) %>% 
  unique()

bind_VM = dt_ref_u10_biogeo_VM %>%
  bind_rows(dt_ref_u10_MGP_VM) %>%
  bind_rows(dt_ref_u10_VM) %>% 
  bind_rows(dt_ref_u15_biogeo_VM) %>%
  bind_rows(dt_ref_u15_MGP_VM) %>%
  bind_rows(dt_ref_u15_VM) %>%
  select(nb_session, referentiel) %>% 
  unique()

ggplot(bind_VA, aes(x = referentiel, y = nb_session, fill = referentiel)) +
  geom_bar(stat = "identity", width = 0.5) +
  labs(title = "Référentiels pour le Village des Athlètes",
       y = "nombre de sessions")+
   theme_minimal() +
  theme(legend.position = "none")
 


ggplot(bind_VM, aes(x = referentiel, y = nb_session, fill = referentiel)) +
  geom_bar(stat = "identity", width = 0.5) +
  labs(title = "Référentiels pour le Village des Médias",
       y = "nombre de sessions") +
  theme_minimal()+
  theme(legend.position = "none")





```

## Exemples d'utilisation des référentiels :

choix d'un site florilèges à Plaine Commune = site 1416 = Square Daniel Féry - Saint-Denis

```{r}
df_flori_site = df_florileges_struct %>%
  filter(site_id == 1416)

df_flori_site_clean = func_dt_clean(df_flori_site)

```

### Boxplot

Boxplot représentant les richesse moyennes annuelles observées sur les sites des différents référentiels

```{r}
# df site pour le bind_rows
temp = df_flori_site_clean %>%
  mutate(referentiel = "0_site") %>%
  select(session_id, site_id, site, taxon, taxon_presence, taxon_liste_florilege, referentiel)


bind_VA_riches = dt_ref_u10_biogeo_VA %>%
  bind_rows(dt_ref_u10_MGP_VA) %>%
  bind_rows(dt_ref_u10_VA) %>% 
  bind_rows(dt_ref_u15_biogeo_VA) %>%
  bind_rows(dt_ref_u15_MGP_VA) %>%
  bind_rows(dt_ref_u15_VA) %>%
  select(session_id, site_id, site, taxon, taxon_presence, taxon_liste_florilege , referentiel) %>%
  bind_rows(temp) %>%
  # filtre et clean
  filter(taxon_liste_florilege == 1) %>%
  unique() %>%
  # calcul richesse par session --> garder les sessions ou 0 plantes de la liste obs
  mutate(taxon_obs = case_when(taxon_presence == 0 ~ 0,
                               TRUE ~ 1)) %>%
  group_by(session_id, site_id, site, referentiel) %>%
  reframe(richesse = sum(taxon_obs)) %>%
  ungroup()

# label avec nombre de sessions par boxplot
pos_label_riches_VA = bind_VA_riches %>%
  left_join(bind_VA) %>%
  group_by(referentiel, nb_session) %>%
  summarise(
     y_pos_riches = max(richesse) + 0.5
  ) %>%
  ungroup()


ggplot(bind_VA_riches, aes(x = referentiel, y = richesse, fill = referentiel)) +
  geom_boxplot() +
  theme_minimal() +
  labs(title = "Richesse en espèces - référentiel Village des Athlètes",
       y = "richesse en espèces", 
       x = "") +
  geom_text(data = pos_label_riches_VA,
            aes(y = y_pos_riches,
                x = referentiel,
            label = paste0(nb_session, " session(s)")),
            vjust = 0,
            size = 3) +
  theme(legend.position = "none")








bind_VM_riches = dt_ref_u10_biogeo_VM %>%
  bind_rows(dt_ref_u10_MGP_VM) %>%
  bind_rows(dt_ref_u10_VM) %>% 
  bind_rows(dt_ref_u15_biogeo_VM) %>%
  bind_rows(dt_ref_u15_MGP_VM) %>%
  bind_rows(dt_ref_u15_VM) %>%
  select(session_id, site_id, site, taxon, taxon_presence, taxon_liste_florilege , referentiel) %>%
  bind_rows(temp) %>%
  # filtre et clean
  filter(taxon_liste_florilege == 1) %>%
  unique() %>%
  # calcul richesse par session --> garder les sessions ou 0 plantes de la liste obs
  mutate(taxon_obs = case_when(taxon_presence == 0 ~ 0,
                               TRUE ~ 1)) %>%
  group_by(session_id, site_id, site, referentiel) %>%
  reframe(richesse = sum(taxon_obs)) %>%
  ungroup()

# label avec nombre de sessions par boxplot
pos_label_riches_VM = bind_VM_riches %>%
  left_join(bind_VM) %>%
  group_by(referentiel, nb_session) %>%
  summarise(
     y_pos_riches = max(richesse) + 0.5
  ) %>%
  ungroup()

ggplot(bind_VM_riches, aes(x = referentiel, y = richesse, fill = referentiel)) +
  geom_boxplot() +
  theme_minimal() + 
  geom_text(data = pos_label_riches_VM,
            aes(y = y_pos_riches,
                x = referentiel,
            label = paste0(nb_session, " session(s)")),
            vjust = 0,
            size = 3) +
  labs(title = "Richesse en espèces - référentiel Village des Médias",
       y = "richesse en espèces", 
       x = "") +
  theme(legend.position = "none")


```

### graphes d'évolution

Pour florilèges, les indicateurs pertinents poursuivre l'évolution de la communauté sont : la richesse spécifique (peut-être les fréquences ? et Shannon ?)

```{r}
# calcul de la richesse totale annuelle = nombre de taxons différents observés en une année 
func_evol_riches = function(df_protocole) {
  dt_evol = df_protocole %>%
    
  # pour le calcul de richesse florileges : je compte les espèces du protocole
  filter(taxon_liste_florilege == 1) %>%
    
    # (a priori pas utile car dans BD florilèges pas de mention des taxons de la liste lorsque ceux ci ne sont pas observés --> à verifier )
  mutate(taxon_present = case_when(taxon_presence == 0 ~ 0,
                                   TRUE ~ 1)) %>%
  filter(taxon_present != 0) %>%

  # calcul de la richesse par session en taxons (normalement une session par an)
  group_by(session_id) %>%
  mutate(riches_tot_an = sum(taxon_present), 
         nb_indiv = sum(taxon_presence),
         freq_sp = taxon_presence / nb_indiv,
         shannon = - sum(freq_sp * log(freq_sp))) %>%
  ungroup() %>%

  
  select(site_id, session_year, riches_tot_an, shannon) %>%
  unique() 
  
  return(dt_evol)
  
}


dt_evol_riches_plaineco = func_evol_riches(dt_clean_plaineco)
dt_evol_riches_siteVA = func_evol_riches(df_flori_site_clean)

# choix referentiel le plus fin avec plus de 30 sessions pour le VA
dt_evol_riches_ref_u10_MGP_VA = func_evol_riches(dt_ref_u10_MGP_VA)

# un transect des plaine co vs référentiel u10_MGP_VA
# plot_evol_riches_transect_ref_VA = #  
 ggplot(dt_evol_riches_ref_u10_MGP_VA,
  aes(x = session_year, y = riches_tot_an, color = factor(site_id), group = site_id)) +
  geom_point(size = 3) +
  geom_line(size = 1) +
  scale_y_continuous(limits = c(0, 40)) +
  theme_minimal() +
  labs(
    y = "Richesse spécifique totale",
    x = "Année",
    title = "Nombre d'espèces observées par transect annuellement") +
  theme(legend.position = "none")

 
# Pour le référentiel le plus fin associé au site du VM 
dt_evol_riches_ref_u10_biogeo_VM = func_evol_riches(dt_ref_u10_biogeo_VM)
# Pour terre d'envol qui est considéré être un transect simple
dt_evol_riches_terrenv = func_evol_riches(dt_clean_terreenv) # (factuellement c'est un seul site : le 835)

# plot_evol_riches_transect_ref_VM = #  
 ggplot(dt_evol_riches_ref_u10_biogeo_VM,
  aes(x = session_year, y = riches_tot_an, color = factor(site_id), group = site_id)) +
  geom_point(size = 3) +
  geom_line(size = 1) +
  scale_y_continuous(limits = c(0, 40)) +
  theme_minimal() +
  labs(
    y = "Richesse spécifique totale",
    x = "Année",
    title = "Nombre d'espèces observées par transect annuellement") +
  theme(legend.position = "none")


 
 

```

```{r}
# calcul d'indices de turn-over des communautés
# 
# mat_abond <- dt_evol_riches_ref_MGP80 %>%
#   select(site_id, session_year, taxon, taxon_presence) %>%
#   mutate(site_an = paste(site_id, session_year, sep = "_")) %>%  # identifiant unique par site-année
#   select(site_an, taxon, taxon_presence) %>%
#   pivot_wider(
#     names_from = taxon,
#     values_from = taxon_presence,
#     values_fill  = list(value = 0))
# 
# 
# 
# rownames(mat_abond) = mat_abond$site_an
# 
# library(purrr)
# mat_abond_clean = mat_abond %>% 
#   select(-site_an) %>%   # met site_an en rownames
#   mutate(across(everything(), ~ map_dbl(.x, function(x) {
#     if (is.null(x)) return(0)   # remplace NULL par 0
#     as.numeric(x[1])             # prend la première valeur si vecteur
#   }))) %>%
#   mutate(across(everything(), ~ as.numeric(unlist(.x)))) %>%  # transforme list en numeric
#   as.matrix()
#   
# 
# turnover_temps <- vegdist(mat_abond_clean[1:2, ], method = "jaccard", binary = TRUE)
# "red"



```


#### evolution VA

```{r}


# référentiel : données protocolées, sur les prairies urbaines de la MGP
# dt_ref_MGP_urbain_prairie

dt_evol_ref_VA = 
  dt_evol_riches_ref_u10_MGP_VA %>%
  # filtre sur le nombre de transects par année : pour faire une moyenne annuelle de valeurs pour le référentiel, je veux qu'il y ait les données d'au moins 5 transects par an :
  group_by(session_year) %>%
  mutate(nb_transect_an = n_distinct(site_id)) %>%
  ungroup() %>%
  filter(nb_transect_an > 9) %>%
  
  mutate(echelle = "referentiel") %>% 
  group_by(session_year) %>%
  # moyenner les valeur de richesse et freqance par année pour tous les transects
  #--> avoir un seul chiffre pour le référentiel
  mutate(
  # freq_moy_an_inter = mean(freq),
  #        freq_Q1 = quantile(freq, 0.25), 
  #        freq_Q3 = quantile(freq, 0.75),
  #        freq_median = quantile(freq, 0.5),
         moy_riches_tot_inter = mean(riches_tot_an),
         riches_Q1 = quantile(riches_tot_an, 0.25), 
         riches_Q3 = quantile(riches_tot_an, 0.75),
         riches_median = quantile(riches_tot_an, 0.5),
         nb_transect = n_distinct(site_id),
         shannon_moy_an_inter = mean(shannon),
         shannon_Q1 = quantile(shannon, 0.25), 
         shannon_Q3 = quantile(shannon, 0.75),
         shannon_median = quantile(shannon, 0.5)
         ) %>%
  ungroup() %>%
  # on enlève les années pour lesquelles il y a moins de 5 transects 
  # filter(nb_transect > 4) %>%
  select(echelle, moy_riches_tot_inter, riches_Q1, riches_Q3, riches_median, shannon_moy_an_inter, shannon_Q1, shannon_Q3, shannon_median, session_year) %>%
  unique() %>%
  mutate(session_year = as.numeric(session_year))


# plot_evol_richesse_site_ref = 
  ggplot() +

    # ref
  geom_point(data = dt_evol_ref_VA, aes(x = session_year, y = riches_median), color = "#11C2B5FF", size =3) +
  geom_line(data = dt_evol_ref_VA, aes(x = session_year, y = riches_median), color = "#11C2B5FF", size = 1) +
    # quartile ref
  geom_ribbon(
    data = dt_evol_ref_VA,         # tableau de quartiles
    aes(x = session_year, ymin = riches_Q1, ymax = riches_Q3),
    fill = "#72E1E1FF", alpha = 0.3
  ) +
        #local
  geom_point(data = dt_evol_riches_siteVA, aes(x = as.numeric(session_year), y = riches_tot_an), color = "#F76E5EFF", size =3) +
  geom_line(data = dt_evol_riches_siteVA, aes(x = as.numeric(session_year), y = riches_tot_an), color = "#F76E5EFF",size = 1) +
  
  scale_y_continuous(limits = c(0, 20)) +
  theme_minimal() +
  labs(y = "richesse spécifique totale", x = "année", title =  "Nombre d'espèces observées par site annuellement - VA") +
  theme(legend.position = "none")
  
  



# plot_evol_shannon_site_ref = 
  ggplot() +

    # ref
  geom_point(data = dt_evol_ref_VA, aes(x = session_year, y = shannon_median), color = "#11C2B5FF", size =3) +
  geom_line(data = dt_evol_ref_VA, aes(x = session_year, y = shannon_median), color = "#11C2B5FF", size = 1) +
    # quartile ref
  geom_ribbon(
    data = dt_evol_ref_VA,         # tableau de quartiles
    aes(x = session_year, ymin = shannon_Q1, ymax = shannon_Q3),
    fill = "#72E1E1FF", alpha = 0.3
  ) +
        #local
  geom_point(data = dt_evol_riches_siteVA, aes(x = as.numeric(session_year), y = shannon), color = "#F76E5EFF", size =3) +
  geom_line(data = dt_evol_riches_siteVA, aes(x = as.numeric(session_year), y = shannon), color = "#F76E5EFF",size = 1) +
  
  scale_y_continuous(limits = c(0, 5)) +
  theme_minimal() +
  labs(y = "shannon spécifique totale", x = "année", title =  "Evolution indice de Shannon au cours du temps \n structure de la communauté --> renseigne si une espèce domine ou si \n la composition est homogène entre les espèces") +
  theme(legend.position = "none")

# evolution de la communauté --> turnover

```



#### evolution VM
```{r}


# référentiel : données protocolées, sur les prairies urbaines de la MGP
# dt_ref_MGP_urbain_prairie

dt_evol_ref_VM = 
  dt_evol_riches_ref_u10_biogeo_VM %>%
  # filtre sur le nombre de transects par année : pour faire une moyenne annuelle de valeurs pour le référentiel, je veux qu'il y ait les données d'au moins 3 transects par an :
  group_by(session_year) %>%
  mutate(nb_transect_an = n_distinct(site_id)) %>%
  ungroup() %>%
  filter(nb_transect_an > 9) %>%
  
  mutate(echelle = "referentiel") %>% 
  group_by(session_year) %>%
  # moyenner les valeur de richesse et freqance par année pour tous les transects
  #--> avoir un seul chiffre pour le référentiel
  mutate(
  # freq_moy_an_inter = mean(freq),
  #        freq_Q1 = quantile(freq, 0.25), 
  #        freq_Q3 = quantile(freq, 0.75),
  #        freq_median = quantile(freq, 0.5),
         moy_riches_tot_inter = mean(riches_tot_an),
         riches_Q1 = quantile(riches_tot_an, 0.25), 
         riches_Q3 = quantile(riches_tot_an, 0.75),
         riches_median = quantile(riches_tot_an, 0.5),
         nb_transect = n_distinct(site_id),
         shannon_moy_an_inter = mean(shannon),
         shannon_Q1 = quantile(shannon, 0.25), 
         shannon_Q3 = quantile(shannon, 0.75),
         shannon_median = quantile(shannon, 0.5)
         ) %>%
  ungroup() %>%
  # on enlève les années pour lesquelles il y a moins de 5 transects 
  # filter(nb_transect > 9) %>%
  select(echelle, moy_riches_tot_inter, riches_Q1, riches_Q3, riches_median, shannon_moy_an_inter, shannon_Q1, shannon_Q3, shannon_median, session_year) %>%
  unique() %>%
  mutate(session_year = as.numeric(session_year))


# plot_evol_richesse_site_ref = 
  ggplot() +

    # ref
  geom_point(data = dt_evol_ref_VM, aes(x = session_year, y = riches_median), color = "#11C2B5FF", size =3) +
  geom_line(data = dt_evol_ref_VM, aes(x = session_year, y = riches_median), color = "#11C2B5FF", size = 1) +
    # quartile ref
  geom_ribbon(
    data = dt_evol_ref_VM,         # tableau de quartiles
    aes(x = session_year, ymin = riches_Q1, ymax = riches_Q3),
    fill = "#72E1E1FF", alpha = 0.3
  ) +
        #local
  geom_point(data = dt_evol_riches_terrenv, aes(x = as.numeric(session_year), y = riches_tot_an), color = "#F76E5EFF", size =3) +
  geom_line(data = dt_evol_riches_terrenv, aes(x = as.numeric(session_year), y = riches_tot_an), color = "#F76E5EFF",size = 1) +
  
  scale_y_continuous(limits = c(0, 20)) +
  theme_minimal() +
  labs(y = "richesse spécifique totale", x = "année", title =  "Nombre d'espèces observées par site annuellement - VM") +
  theme(legend.position = "none")
  
  



# plot_evol_shannon_site_ref = 
  ggplot() +

    # ref
  geom_point(data = dt_evol_ref_VM, aes(x = session_year, y = shannon_median), color = "#11C2B5FF", size =3) +
  geom_line(data = dt_evol_ref_VM, aes(x = session_year, y = shannon_median), color = "#11C2B5FF", size = 1) +
    # quartile ref
  geom_ribbon(
    data = dt_evol_ref_VM,         # tableau de quartiles
    aes(x = session_year, ymin = shannon_Q1, ymax = shannon_Q3),
    fill = "#72E1E1FF", alpha = 0.3
  ) +
        #local
  geom_point(data = dt_evol_riches_terrenv, aes(x = as.numeric(session_year), y = shannon), color = "#F76E5EFF", size =3) +
  geom_line(data = dt_evol_riches_terrenv, aes(x = as.numeric(session_year), y = shannon), color = "#F76E5EFF",size = 1) +
  
  scale_y_continuous(limits = c(0, 5)) +
  theme_minimal() +
  labs(y = "shannon spécifique totale", x = "année", title =  "Evolution indice de Shannon au cours du temps \n structure de la communauté --> renseigne si une espèce domine ou si \n la composition est homogène entre les espèces") +
  theme(legend.position = "none")

# evolution de la communauté --> turnover

```